【裁判字號】    97,訴,331
【裁判日期】    970430
【裁判案由】    違反毒品危害防制條例
【裁判全文】
臺灣屏東地方法院刑事判決               97年度訴字第331號
公  訴  人  臺灣屏東地方法院檢察署檢察官
被      告  甲○○
上列被告因違反毒品危害防制條例案件，經檢察官提起公訴（97
年度毒偵字第219 號），嗣被告於本院準備程序進行中先就被訴
事實為有罪之陳述，本院告知被告簡式審判程序之旨，並聽取當
事人之意見後，裁定改由受命法官獨任依簡式審判程序審理，判
決如下：
    主  文
甲○○施用第一級毒品，累犯，處有期徒刑拾月。扣案之第一級
毒品海洛因壹包（驗餘淨重零點零陸陸公克）沒收銷燬之。
    事  實
一、甲○○前因施用毒品案件，經依本院以94年度毒聲字第194
    號裁定送觀察、勒戒，經評定有繼續施用毒品之傾向，又經
    本院以94年度毒聲字第267 號裁定令入戒治處所施以強制戒
    治，嗣因無繼續戒治之必要，於民國94年12月26日釋放出所
    ，並經臺灣屏東地方法院檢察署檢察官於94年12月27日以94
    年度戒毒偵字第152 號為不起訴處分確定；又因施用毒品案
    件，經本院以95年度訴字第805 號判決處有期徒刑10月確定
    ，因竊盜案件，經本院以95年度簡字第1514號判決處有期徒
    刑3 月確定，嗣經本院以96年度聲字第337 號裁定就前開2
    罪合併定應執行有期徒刑1 年，再經本院以96年度聲減字第
    940 號裁定減刑為應執行有期徒刑6 月又15日確定，而於96
    年10月1 日縮刑期滿執行完畢。詎猶不知悔改、戒絕毒品，
    於強制戒治執行完畢釋放後5 年內，明知海洛因經公告列為
    毒品危害防制條例第2 條第2 項第1 款之第一級毒品，不得
    非法持有、施用，竟基於施用第一級毒品海洛因之犯意，於
    97年1 月29日下午5 時許，在其位於屏東縣萬丹鄉社皮村社
    皮17之27號之居所內，以將海洛因置入注射針筒內摻水稀釋
    後，注射血管之方式，施用第一級毒品海洛因1 次。嗣於97
    年1 月30日下午4 時30分許，其騎乘機車行經屏東縣萬丹鄉
    ○○村○○○路時，因未戴安全帽且形跡可疑，為警攔停盤
    查，其見狀一時緊張，旋即將其身上所攜帶之第一級毒品海
    洛因1 包（驗餘淨重0.066 公克）丟在地上，而為警當場查
    獲。
二、案經屏東縣警察局屏東分局報告臺灣屏東地方法院檢察署檢
    察官偵查起訴。
    理  由
一、本案被告所犯違反毒品危害防制條例案件，並非法定刑為死
    刑、無期徒刑或最輕本刑3 年以上有期徒刑之罪，亦非高等
    法院管轄第一審之案件，而被告於本院準備程序中就被訴事
    實為有罪之陳述，本院合議庭乃裁定由受命法官獨任進行簡
    式審判程序。又簡式審判程序之證據調查，依刑事訴訟法第
    273 條之2 規定，不受同法第159 條第1 項審判外陳述排除
    之限制，再被告對於卷內之各項證據，亦不爭執證據能力，
    故卷內所列之各項證據，自得作為證據，先予敘明。
二、上揭事實，業據被告坦承不諱，其為警所採集之尿液檢體，
    經送請正修科技大學超微量研究科技中心以酵素免疫分析法
    及氣相層析質譜儀法檢驗，結果呈嗎啡陽性反應，有該中心
    97年2 月19日編號R00-0000-000號檢驗報告1 份在卷足憑，
    另扣案之白色粉末1 包，經送請高雄市立凱旋醫院鑑驗結果
    ，呈第一級毒品海洛因陽性反應，有該醫院97年3 月3 日高
    市凱醫驗字第6309號濫用藥物成品檢驗鑑定書1 份在卷可憑
    ，被告自白應與事實相符。次查被告前因施用毒品案件，經
    依本院以94年度毒聲字第194 號裁定送觀察、勒戒，經評定
    有繼續施用毒品之傾向，又經本院以94年度毒聲字第267 號
    裁定令入戒治處所施以強制戒治，嗣因無繼續戒治之必要，
    於94年12月26日釋放出所，並經臺灣屏東地方法院檢察署檢
    察官於94年12月27日以94年度戒毒偵字第152 號為不起訴處
    分確定之事實，有臺灣屏東地方法院檢察署刑案資料查註紀
    錄表、臺灣高等法院被告全國前案紀錄表各1 份在卷可按，
    是被告於強制戒治執行完畢釋放後5 年內，再犯本件施用毒
    品犯行，事證明確，應予依法論科。
三、查海洛因係屬毒品危害防制條例第2 條第2 項第1 款所規定
    之第一級毒品，是核被告所為，係犯毒品危害防制條例第10
    條第1 項之施用第一級毒品罪。被告持有毒品復進而施用，
    其持有毒品之低度行為，為施用毒品之高度行為所吸收，不
    另論罪。又被告前有如事實欄所示之科刑及執行情形，有臺
    灣屏東地方法院檢察署刑案資料查註紀錄表、臺灣高等法院
    被告前案紀錄表各1 份附卷足憑，其於刑之執行完畢後5 年
    內，故意再犯本件有期徒刑之罪，為累犯，應依刑法第47條
    第1 項加重其刑。爰審酌被告施用毒品，足以戕害其身心，
    滋生其他犯罪，且素行不良，業如前述，惟念其犯後坦承犯
    行，且施用毒品行為於本質上係屬自我戕害行為，反社會性
    之程度應屬較低，又其自97年2 月28日起即在屏安醫院接受
    美沙冬替代療法治療迄今，有屏安醫院診斷證明書1 份在卷
    可按，堪認有悔改之意等一切情狀，量處如主文所示之刑。
    至扣案之第一級毒品海洛因1 包（驗餘淨重0.066 公克），
    為查獲之毒品，應依毒品危害防制條例第18條第1 項前段規
    定沒收銷燬之，另包裝毒品之空包裝袋，因其上之海洛因已
    沾附於包裝袋上而難以分離，亦應視為毒品，均應依同條例
    第18條第1 項前段之規定，宣告沒收銷燬之；至鑑驗耗損之
    毒品因已滅失，自無庸宣告沒收銷燬，併此敘明。
據上論斷，應依刑事訴訟法第273 條之1 第1 項、第299 條第1
項前段，毒品危害防制條例第10條第1 項、第18條第1 項前段，
刑法第11條、第47條第1 項，判決如主文。
本案經檢察官陳新君到庭執行職務。
中    華    民    國    97    年     4    月    30    日
                  刑事第五庭    法  官  陳秀慧
以上正本證明與原本無異。
如不服本判決應於收受本判決送達後十日內向本院提出上訴書狀
，其未敘述上訴理由者，並得於提起上訴後十日內向本院補提理
由書狀（均須按他造當事人之人數附繕本）「切勿逕送上級法院
」。
中    華    民    國    97    年    4     月    30    日
                                書記官  溫訓暖
附錄本判決論罪科刑法條：
毒品危害防制條例第10條第1項：
施用第一級毒品者，處6月以上5年以下有期徒刑。


司法院資訊處製作；財團法人民間司法改革基金會備份。
